臺灣屏東地方法院刑事判決　　　　　　　 94年度訴字第164號
公　訴　人　臺灣屏東地方法院檢察署檢察官
被　　　告　甲○○　男　35歲.
上列被告因竊盜等案件，經檢察官提起公訴（93年度核退偵字第
25號），本院判決如下：
    主  文
本件免訴。
    理  由
一、公訴意旨略以：被告甲○○為從事汽車買賣之人，本身亦具
    有汽車維修之能力，其於民國92年1 月24日，得知張許秀巒
    所有車牌號碼9S—9223號之自用小客車（引擎號碼：3ZZ000
    0000號；車身號碼：CE1 —0000000 號；車身顏色：白色）
    ，因發生車禍事故而不堪使用，遂以新台幣（下同）17萬元
    之代價向張許秀巒購得該自小客車後，竟基於意圖為自己不
    法所有及偽造文書之犯意，於同年4 月12日7 時許，在高雄
    縣岡山鎮○○路118 號前，先竊取乙○○所有車牌號碼9S—
    1011號之自用小客車（價值約45萬元，引擎號碼：3ZZ00000
    00號；車身號碼：CE 1—0000000 號；車身顏色：白色），
    得手後，乃將車牌號碼9S—1011號自用小客車之引擎號碼及
    車身號碼磨滅，重新打造，套用車牌號碼9S—9223號自用小
    客車之引擎號碼、車身號碼及車牌，足生損害於乙○○及監
    理機關對車籍資料管理之正確性，因認被告涉犯刑法第216
    條、第210 條、第220 條之行使偽造私文書罪嫌及同法第32
    0 條第1 項之竊盜罪嫌。
二、按案件曾經判決確定者，應諭知免訴之判決，刑事訴訟法第
    302 條第1 款定有明文，而此項訴訟法上所謂一事不再理之
    原則，關於實質上一罪或裁判上一罪，均有其適用，最高法
    院60年台非字第77號判例可供參照。又連續犯與牽連犯均係
    裁判上一罪，連續犯之一部行為或牽連犯之他罪業經判決確
    定，其效力當然及於全部，倘檢察官復就連續犯中之其他部
    分行為或就牽連犯之他罪重行起訴，法院即應諭知免訴之判
    決，不得再予論科。又所謂牽連犯，係指行為人對本可分別
    獨立成罪之數罪名間，預有使之牽連之意思，而其一罪與他
    罪之間，通常以之為必要之手段或必然之結果，亦即在客觀
    上認其方法或結果行為，與犯罪之目的行為，有不可分離之
    直接密切關係者而言，不以犯一罪之同時又犯他罪名為必要
    。又判決應宣示之，但不經言詞辯論之判決，不在此限；裁
    判製作裁判書者，除有特別規定外，應以判決正本送達於當
    事人、代理人、辯護人及其他受裁判之人，刑事訴訟法第22
    4 條第1 項、第227 條第1 項分別定有明文。故裁判以宣示
    或送達於當事人、代理人、辯護人或其他受裁判之人時，始
    對外發生效力。刑事簡易案件裁判因不經宣示，自以裁判正
    本送達於當事人時，對外發生效力，如簡易案件未經上訴而
    確定，判決確定既判力之範圍，即以判決正本送達時為準。
三、經查：
  (一)被告甲○○於92年1 月24日，得知張許秀巒所有車牌號碼9S
    —92 23 號自用小客車（引擎號碼：3ZZ0000000號；車身號
    碼：CE 1—0000000 號；車身顏色：白色），因發生車禍事
    故損壞而不堪使用，遂以17萬元之代價向張許秀巒購得該自
    小客車後，為取得修復該自小客車之零件，竟意圖為自己不
    法之所有，於92年2 月12日3 時30分許，在高雄市○○區○
    ○路20 0號前，以客觀上足供兇器使用之Ｔ型板手1 支，打
    開車門後開啟電門，竊取張家嘉向王文祿承租之車牌號碼8S
    －9487 號 自小客車1 輛，得手後將之駛至林秀華（已由檢
    察官另為不起訴處分）位在屏東縣萬丹鄉社口村社口1 號住
    處對面之廢棄倉庫藏匿等竊盜犯行，業經台灣高雄地方法院
    檢察署檢察官於92年4 月15日聲請簡易判決處刑，台灣高雄
    地方法院於同年5 月23日，以92年度簡字第1781號判決判處
    被告有期徒刑8 月，緩刑2 年，該案於同年7 月11日確定等
    情，此有台灣屏東地方法院檢察署刑案資料查註紀錄表、台
    灣高等法院被告前案記錄表各1 份、本院公務電話記錄單1
    紙在卷可稽。依上述說明，該案判決既判力之時間應以92年
    7 月11日判決確定時為準，亦即於92年7 月11日前，與該案
    有實質上或裁判上一罪之犯罪事實，均為該案確定判決效力
    所及，不能更為其他實體上之裁判。
  (二)本案檢察官起訴被告甲○○基於意圖為自己不法所有之犯意
    ，於92年4 月12日7 時許，在高雄縣岡山鎮○○路118 號前
    ，竊取乙○○所有車牌號碼9S—1011號自用小客車之犯行與
    該案之時間緊接，犯罪手法相同，再參照其前後2 次之行竊
    之標的物相同，且均係為取得零件修理其所購得之車牌號碼
    9S—9223號自用小客車等情，應可認定其主觀上始終基於同
    一犯意之進行，在一個預定犯罪計劃內行竊，而出於概括之
    犯意無訛，並觸犯構成要件相同之竊盜罪名，顯係基於概括
    犯意為之，而與該案有連續犯之裁判上一罪關係。又被告在
    前次竊得車牌號碼8S－9487號自小客車後隨即於同日著手更
    換車牌，拆卸零件，此有台灣高雄地方法院檢察署檢察官92
    年度偵字第3856號聲請簡易判決處刑書附卷可參，且被告前
    次於92年2 月12日竊取車牌號碼8S－9487號自小客車為警查
    獲後，復於92年4 月12日竊取本案車牌號碼9S—1011號自用
    小客車，足見被告急於取得零件修理其所購得之車牌號碼9S
    —9223號自用小客車，再者，被告本身亦具維修汽車之能力
    ，無須費時另覓他人代為變造其所購得之車牌號碼9S—9223
    號自用小客車之車身、引擎號碼等，故被告於本案應係於竊
    得車牌號碼9S—1011號自用小客車後，即於同年4 月間變換
    車牌，改變車身號碼、引擎號碼等情，應無疑義。檢察官另
    起訴被告涉犯刑法第220 條、第210 條、第216 條行使偽造
    私文書罪嫌，與本案竊盜罪間，則有方法與目的之牽連關係
    ，為裁判上一罪關係。是該案既經判決確定，該確定判決之
    效力即及於本件檢察官起訴被告涉犯竊盜罪及行使偽造私文
    書罪，檢察官復就連續犯之其他竊盜部分及牽連犯之他罪重
    行起訴，依上述說明，本院即應諭知免訴之判決。
四、據上論斷，應依刑事訴訟法第302 條第1 款，判決如主文。
本案經檢察官黃莉琄到庭執行職務。
中　　華　　民　　國　　94　　年　　6 　　月　　9 　　日
                  刑事第二庭    審判長法  官  黃國永
                                      法  官  蘇碧珠
                                      法  官  余德正
以上正本證明與原本無異。
如不服本判決應於收受本判決送達後十日內向本院提出上訴書狀
，其未敘述上訴理由者，並得於提起上訴後十日內向本院補提理
由書狀（均須按他造當事人之人數附繕本）「切勿逕送上級法院
」
                                      書記官  潘美碧
中　　華　　民　　國　　94　　年　　6 　　月　10　　　日
